# 变幻: : 求助陈版主，境内母公司和境外子公司汇率折算导致的抵消问题

提问人：wf302020327 时间：2020-06-11 14:09:00
2019 年，泰国A公司记账本位币泰铢（属中国境内B公司的全资子公司，记账本位币人民币），关联交易 1 亿美金（属B公司向A公司出售）以美元报关，以美元结算。由于A公司属新设公司，资金缺口大，长期欠B公司货款。
2019 年末尚欠 5000 万美金。假设 2020 年一季度无关联交易，B公司的应收账款 5000 7.5=37500万人民币，A公司5000 32=160000泰铢，并表时，境外泰国公司又将泰铢转成人民币，这笔业务导致一季度末中方B公司因这 5000 万美金产生汇差 400 万人民币盈利，泰国A公司产生 2400 万人币亏损。业务实质合并抵销时，因为是关联交易产生的双重外币折算差异，实质上最终都是是以美元结算，是不是需按实质重于形式原则，将泰国A公司的应付账款考虑成美金直接转成人币民。而不是先转成泰铢，再转成人民币。还有如果这样转两次，产生汇差不一致的 2000 万，合并抵销时，需计入哪个科目？

回答人：chenyiwei
不可以这样处理。A、B公司在其各自的会计处理中，都应当先将原币金额折算为各自的本位币（泰铢或人民币），这一折算过程产生的差额体现在汇兑损益中，且即使在集团合并报表层面已将内部往来抵销，该项汇兑损益也仍然存在，并影响合并层面的损益。
对A公司账面的应付账款而言（原币为美元），应先折算为泰铢，这一过程中产生的差额计入汇兑损益；然后再通过外币报表折算流程折算为人民币，这一过程中的差额计入其他综合收益，不可以直接从美元跳过其本位币泰铢直接折算到人民币，即不允许从一种外币直接折算到另一种外币。